【裁判字號】    98,抗,158
【裁判日期】    980601
【裁判案由】    定應執行刑
【裁判全文】
臺灣高等法院臺南分院刑事裁定           98年度抗字第158號
抗  告  人  甲○○
即受 刑 人
上列抗告人因聲請定其應執行刑案件，不服臺灣臺南地方法院中
華民國98年3月25日裁定（98年度聲字第246號），提起抗告，本
院裁定如下：
 主  文
抗告駁回。
    理  由
一、抗告意旨略以：抗告人於民國（下同）九十八年三月五日簽
    收原裁定書，雖於同年三月十二日寄出，惟因收到原裁定之
    日期之翌日即三月六日為週五，三月七日、八日分別為週六
    、週日，本應屬放假日，應適用遇逢假日應順延之規章，是
    以三月九日（週一）為第二日，三月十日為第三日，至三月
    十二日則為第五日，則抗告人於當日投遞，理當為裁定送達
    後五日內提出本抗告，並無違背法律上程式之處。而抗告人
    原屬宣告刑為有期徒刑三月，如易科罰金以新台幣一千元折
    算一日，另宣告刑為有期徒刑六月，如易科罰金，以新台幣
    二千元折算即是，若兩案未合併，各皆為獨立案件，分案執
    行，並皆可易科罰金，惟併罪後無法易科罰金，將影響抗告
    人原有既定生活、學程與原定考試規畫，為此提起本件抗告
    云云。
二、按當事人對於法院之裁定有不服者，除有特別規定外，得抗
    告於直接上級法院；抗告期間，除有特別規定外，為五日，
    自送達裁定後起算；抗告法院認為抗告有第四百零八條第一
    項前段之情形者，應以裁定駁回之，刑事訴訟法第四百零三
    條第一項、第四百零六條前段及第四百十一條第一項前段分
    別定有明文。又期間之計算，依民法之規定；又於一定期日
    或期間內，應為意思表示或給付者，其期日或其期間之末日
    ，為星期日、紀念日或其他休息日時，以其休息日之次日代
    之，刑事訴訟法第六十五條、民法第一百二十二條分別定有
    明定。次按期間之末日為星期日、紀念日或其他休息日時，
    以其休息日之次日代之，民事訴訟法第一百六十一條及民法
    第一百二十二條定有明文，是休息日在期間中而非期間之末
    日者，自不得予以扣除，最高法院三十年抗字第二八七號民
    事判例要旨可資參照。
三、經查：本件抗告人於九十八年三月五日即收受原審法院裁定
    正本，有送達證書存卷可稽，抗告人之抗告期間自九十八年
    三月六日起算，算至同年三月十日屆滿。抗告人之抗告期間
    雖涵蓋九十八年三月七日至八日之國定例假日，仍不影響關
    於抗告人抗告期間之計算。是抗告人遲至九十八年三月十二
    日始具狀抗告，顯已逾法定抗告期間，其上訴自屬違背法律
    上程式，原審法院依法裁定駁回，於法並無不合。抗告人主
    張：抗告期間，應扣除例假日二日云云，顯係誤解法律規定
    所致，應非可採，自無理由，應予駁回。另抗告人雖以原審
    定應執行刑後，無法易科罰金，將影響抗告人原有既定生活
    、學程與原定考試規畫，抗告人此部分提起抗告亦無理由，
    惟抗告人提起抗告逾五日期間，程序上已不符法律規定，爰
    不再就此部分敘述，併為說明。
四、據上論斷，依刑事訴訟法第四百一十二條裁定如主文。
中    華    民    國    98    年    6     月    1     日
                  刑事第三庭    審判長法  官  陳義仲
                                      法  官  蔡勝雄
                                      法  官  蘇清水
以上正本證明與原本無異。
不得再抗告。
                                      書記官  蔡蘭櫻
中    華    民    國    98    年    6     月    1     日


司法院資訊處製作；財團法人民間司法改革基金會備份。
